【裁判字號】    95,訴,260
【裁判日期】    950503
【裁判案由】    毒品危害防制條例等
【裁判全文】
臺灣桃園地方法院刑事判決               95年度訴字第260號
公  訴  人  台灣桃園地方法院檢察署檢察官
被      告  HO CHWEE .
                    男  53歲.
                    在台無住居.
選任辯護人  李國煒律師
上列被告因違反毒品危害防制條例等案件，經檢察官提起公訴（
94年度偵字第21031 號），本院判決如下︰
    主  文
HO CHWEE HOCK 共同運輸第三級毒品，處有期徒刑伍年肆月，並
於刑之執行完畢或赦免後，驅逐出境。扣案之第三級毒品愷他命
（驗餘淨重貳仟零伍點柒公克，純度百分之八十九點八）、洗
髮精空瓶壹瓶、沐浴乳空瓶壹瓶、痱子粉空瓶壹瓶、NIKE行李袋
壹只均沒收。
    事  實
一、HO CHWEE HOCK （中文姓名何水福，以下稱何水福）係新加
    坡籍人士，於民國九十四年十一月間在新加坡認識真實姓名
    不詳綽號「阿森」、「阿山」之馬來西亞籍成年男子，明知
    愷他命係毒品危害防制條例第二條第二項第三款所列第三級
    毒品，並經行政院公告為甲類第四款之管制進出口物品，不
    得運輸，亦不得私運進口，竟與「阿森」、「阿山」共同基
    於運輸及私運第三級毒品進入台灣地區之犯意聯絡，先於九
    十四年十一月二十九日自新加坡前往馬來西亞，投宿於新山
    地區酒店，由「阿森」、「阿山」招待其食宿，並代其購買
    往台灣之機票，同年月三十日上午四時許由「阿森」、「阿
    山」在新山酒店內將裝有愷他命之洗髮精、沐浴乳及痱子粉
    瓶裝入何水福所有之NIKE行李袋內，推由何水福將行李袋攜
    至台灣。同日十五時四十分許，何水福搭乘馬來西亞航空公
    司MH－九四號班機抵達中正國際機場，將上開管制進出口之
    第三級毒品愷他命私運入我國國境，自免申報通關口通關，
    因內政部警政署航空警察局安檢二組員警林進興發覺何水福
    神色有異，而會同財政部台北關稅局進行攔檢，以Ｘ光檢查
    儀掃描所攜行李，發現該行李內之洗髮精、沐浴乳及痱子粉
    瓶內有疑似第三級毒品愷他命之物，經以台灣尖端先進生技
    公司九二五試劑檢驗結果，呈愷他命反應，因而查獲上情，
    並扣得第三級毒品愷他命（淨重二千零五點七三公克，驗餘
    淨重二千零五點六三公克，純度約百分之八十九點八）、包
    裝用之洗髮精、沐浴乳及痱子粉空瓶各一瓶及NIKE行李袋一
    只。
二、案經內政部警政署航空警察局報請台灣桃園地方法院檢察署
    檢察官偵查起訴。
    理  由
一、被告何水福及其指定辯護人對於本案卷內證據之證據能力均
    表示沒有意見 (見本院準備程序筆錄第二至三頁)， 且於言
    詞辯論終結前，就本案證據之調查，均無任何異議，故依刑
    事訴訟法第一百五十九條之五第二項之規定，該等證據自均
    有其證據能力。
二、訊據被告固坦承有於前開時間搭機來台，經台北關稅局及內
    政部警政署航空警察局安檢二組人員在其攜帶之洗髮精、沐
    浴乳及痱子粉空瓶內查獲扣案之白色粉末，該等粉末送驗後
    證實係第三級毒品愷他命等事實，惟矢口否認有何運輸第三
    級毒品之犯行，辯稱不知所帶之洗髮精、沐浴乳及痱子粉空
    瓶內藏有愷他命云云。
二、經查：
  (一)被告於前揭時間攜帶入境之洗髮精、沐浴乳及痱子粉空瓶中
    ，藏有白色粉末，除據被告供述明確外（見本院九十五年四
    月十九日審判筆錄第九頁），並有扣案之白色粉末及卷附之
    扣案物品照片二張可資佐證，該白色粉末，經送化驗結果，
    含第三級毒品愷他命成分（淨重二千零五點七三公克，驗餘
    淨重二千零五點六三公克，純度約百分之八十九點八），此
    有內政部警政署刑事警察局九十四年十二月十九日刑鑑字第
    ０九四０一八九四九九號鑑定書在卷可稽（見偵查卷第四三
    頁），足認被告自馬來西亞攜帶入境之洗髮精、沐浴乳及痱
    子粉空瓶中夾藏有第三級毒品愷他命之事實。
  (二)被告雖以不知道所攜帶之洗髮精、沐浴乳及痱子粉空瓶內藏
    有愷他命云云置辯，然查：
    1.被告辯稱來台之目的為觀光及購買手錶、手機回新加坡銷
      售云云，然查，被告係第一次來台，且在台灣並無認識之
      人（見偵查卷第八頁、本院九十五年一月二十四日訊問筆
      錄第三頁），其來台之目的如係為購買手錶、手機回新加
      坡銷，則應於抵台前就行程稍作規劃，以瞭解何處之手錶
      、手機較為便宜，然依被告自承未對行程為任何規劃，亦
      不知抵台後要住於何處（見本院九十五年四月十九日審判
      筆錄第八頁），實與常情有違，是被告前揭辯詞，難認可
      採。
    2.被告雖辯稱該洗髮精、沐浴乳係其託「阿森」、「阿山」
      購買，要於來台後使用云云。經查，被告曾至泰國約七、
      八次，其中約三次係於飯店住宿，而泰國、新加坡及馬來
      西亞之飯店均會提供盥洗用具，此次來台係要住飯店，惟
      尚未決定要住何家等情，業據被告供述明確（見本院九十
      五年一月二十四日訊問筆錄第三至四頁），被告既係要於
      飯店住宿，應無再自行攜帶沐浴乳、洗髮精等盥洗用具之
      理，即令如被告所辯其於每次出國均會自行攜帶盥洗用具
      ，然被告係於九十四年十一月三十日來台，預計於同年十
      二月二日搭乘MH－九五號班機離台（見偵查卷第五、七頁
      ），其來台之時間僅為三天，自無攜帶大瓶裝之洗髮精、
      沐浴乳及痱子粉之理，是被告以前詞置辯，顯無可採。
    3.被告此次來台僅攜帶NIKE手提袋一只，內有褲子二件，衣
      服四件、手機二支，為被告所供承在卷（見偵查卷第七頁
      ），然其攜帶之洗髮精、沐浴乳及痱子粉均為大瓶裝，重
      量遠高於其餘物品之總重，此與一般人出國旅行，多會儘
      量避免攜帶不必要之物，以減輕旅行之負擔之常情未合。
      況被告如確有購買盥洗用具之需要，於抵台後購買即可，
      實無須自馬來西亞攜帶如此佔空間及沉重之物來台。
    4.被告自承與「阿森」、「阿山」僅認識二週，不知二人之
      真實姓名（見本院九十五年一月二十四日訊問筆錄第三、
      四頁），可知雙方並無深厚之情誼；被告復陳稱曾於新加
      坡擔任警察一職，期間長達十年（見本院九十五年一月二
      十四日訊問筆錄第四頁），是其對於犯罪之警覺性應較一
      般人為高。被告於來台前晚先至馬來西亞新山接受未有深
      厚情誼之「阿森」、「阿山」之食宿招待，後於翌日「阿
      森」、「阿山」將遠超過旅行所需使用份量之盥洗用具交
      與被告，被告均未對「阿森」、「阿山」之行為產生疑問
      ，實難採信。
    5.被告辯稱其不知瓶內所裝之物係愷他命，「阿森」、「阿
      山」亦無告知其來台後要與何人聯絡云云。經查，「阿森
      」、「阿山」與被告並無仇隙，為被告所自承（見本院九
      十五年一月二十四日訊問筆錄第四頁），是「阿森」、「
      阿山」應無陷害被告之動機，洵堪認定。而如「阿森」、
      「阿山」未告知被告抵台後應將愷他命交與接應之人，則
      「阿森」、「阿山」實無將愷他命藏於瓶中交與被告之理
      ，否則被告如發現瓶內非沐浴乳及洗髮精而將該物隨手棄
      置，或又帶回馬來西亞，對「阿森」、「阿山」實無何益
      處，是被告所辯，難認可採。
    6.綜上，被告知悉所運送之物為第三級毒品愷他命，自堪認
      定。
  (三)綜上所述，被告所辯均不足採信，本件事證明確，被告犯行
    堪予認定。
三、按愷他命屬於毒品危害防制條例第二條第二項第三款所列之
    第三級毒品；且經行政院依懲治走私條例授權訂定「管制物
    品項目及其數額」公告為甲類第四款之管制進出口物品，被
    告未經許可，擅自將行政院公告管制之第三級毒品愷他命自
    國外私運進入我國國境，係犯毒品危害防制條例第四條第三
    項之運輸第三級毒品罪及懲治走私條例第二條第一項之私運
    管制物品進口罪。又被告與姓名、年籍不詳，綽號「阿森」
    、「阿山」之成年男子間，有犯意之聯絡及行為之分擔，均
    為共同正犯。其一行為同時觸犯上述二罪名，為想像競合犯
    ，應從一重之運輸第三級毒品罪處斷。公訴人以被告運輸毒
    品，嚴重危害社會，請求量處有期徒刑十年，雖非無據，惟
    本院審酌被告素行尚佳，不顧毒品對他人身體健康及社會治
    安所造成之重大危害，而將運輸毒品入境，所輸入之毒品為
    數頗鉅，甫進入台灣即被查獲，對國家社會造成之侵害程度
    、犯後一再飾詞否認等一切情狀，認公訴人之求刑尚嫌過重
    ，爰量處如主文所示之刑，以示儆懲。又被告係外國人，受
    有期徒刑以上刑之宣告，依刑法第九十五條之規定並諭知於
    刑之執行完畢或赦免後，驅逐出境。扣案之第三級毒品愷他
    命（淨重二千零五點七三公克，純度百分之八十九點八，驗
    餘淨重二千零五點六三公克）、洗髮精、沐浴乳及痱子粉空
    瓶各一瓶、NIKE行李袋一只，均為被告或共犯「阿森」、「
    阿山」所有，供運輸毒品所用之物，均依毒品危害防制條例
    第十九條第一項前段之規定併予宣告沒收。至內政部警政署
    刑事警察局九十四年十二月十九日刑鑑字第０九四０一八九
    四九九號鑑定書中提及之包裝塑膠袋，因扣案之愷他命原係
    置於洗髮精、沐浴乳及痱子粉空瓶內，並無以塑膠袋另外包
    裝，此由台北關稅局扣押貨物收據及搜索筆錄、詢問筆錄中
    「私貨包裝方式及置放（或藏匿）情形欄中均未提及有塑膠
    袋可知（見偵查卷第九、一二頁），是應係被告經查獲後，
    查獲人員將原本藏於瓶中之愷他命全數倒進該塑膠袋中送驗
    ，該塑膠袋自非被告所有之物，供運輸毒品所用之物，爰不
    為沒收之諭知，附此敘明。
四、被告於本院準備程序聲請傳喚員警林進興，待證事實為被告
    遭查獲前之外觀、形色有無異樣。本院審酌被告遭查獲前之
    外觀、形色有無異樣，對被告是否有為運輸第三級毒品及私
    運管制物品進口之行為無涉，故無傳訊之必要，併此敘明。
據上論斷，應依刑事訴訟法第第二百九十九條第一項前段，毒品
危害防制條例第四條第三項、第十九條第一項前段，懲治走私條
例第二條第一項、第十一條，刑法第十一條前段、第二十八條、
第五十五條、第九十五條，判決如主文。
本案經檢察官蔡孟利到庭執行職務。
中    華    民    國    95    年    5     月     3    日
                  刑事第一庭審判長法  官  曾淑華
                                  法  官  朱美璘
                                  法  官  王耀興
以上正本證明與原本無異。
如不服本判決，應於判決送達後10日內向本院提出上訴狀（應附
繕本），上訴於臺灣高等法院。
                                  書記官  劉晨輝
中    華    民    國    95    年    5     月    3     日
附錄本案論罪科刑法條全文
毒品危害防制條例第4條第3項
製造、運輸、販賣第三級毒品者，處5 年以上有期徒刑，得併科
新臺幣5 百萬元以下罰金。
懲治走私條例第2條
私運管制物品進口、出口逾公告數額者，處7 年以下有期徒刑，
得併科新臺幣3 百萬元以下罰金。
以犯前項之罪為常業者，處3 年以上10年以下有期徒刑，得併科
新臺幣5 百萬元以下罰金。
第 1 項之未遂犯罰之。
第 1 項所稱管制物品及其數額，由行政院公告之。


司法院資訊處製作；財團法人民間司法改革基金會備份。
